臺灣高等法院刑事判決
110年度上訴字第3562號
上  訴  人  
即  被  告  陳民  



上列上訴人因妨害風化案件，不服臺灣臺北地方法院109年度訴
字第408號，中華民國110年11月2日第一審判決（起訴案號：臺
灣臺北地方檢察署109年度偵字第140號），提起上訴，本院判決
如下：
    主  文
上訴駁回。
    事實及理由
一、經本院審理結果，認第一審以上訴人即被告陳民所為，係共
    犯刑法第231條第1項之圖利媒介性交罪，並審酌被告正值壯
    年，不思以正當方式賺取金錢，為圖私利，無視法令之禁止
    ，負責以聯繫及載送應召女子等方式參與圖利媒介性交犯行
    ，敗壞善良風俗，犯後否認犯行，惟念及被告犯罪手段尚屬
    平和，並無施用暴力、脅迫之情形，兼衡被告自述智識程度
    為國中畢業、現為貨車司機、需扶養母親之家庭經濟生活狀
    況等一切情狀，量處有期徒刑6月，如易科罰金，以新臺幣1
    千元折算1日，並說明被告持以聯繫性交易事宜之手機，因
    未扣案，且無證據證明現仍存在，而不予宣告沒收之理由，
    經核並無不當，應予維持，並引用第一審判決書記載之事實
    、證據及理由（如附件）。
二、被告上訴意旨略以：證人甲○○前後說詞反覆，且完全沒有證
    據證明被告犯罪云云。然查：
　　㈠原審依憑甲○○於警詢中之陳述，佐以證人即查獲員警陳建
      業、葉薰紘於原審審理時之陳述，以及卷附員警與應召站
      之LINE對話紀錄、被告與甲○○之通信紀錄、員警之職務報
      告等證據，足以佐證甲○○於警詢中稱：「應召站平時是由
      綽號『姐姐』之成員聯絡我有客人要從事性交易，但這次是
      被告通知我去該旅館從事性交易」等語，確為真實可信，
      認定被告有其事實欄所載，經應召站聯繫本件之性交易訊
      息後，由被告駕駛自用小客車搭載甲○○，使其前往旅館與
      喬裝男客之員警從事性交易，在員警藉故回絕，使甲○○返
      回與被告會合而搭車離去之際，為警當場查獲等情，因此
      認定被告與應召站成員係共犯刑法第231條第1項之圖利媒
      介性交罪。是原審係依上開積極證據，認定被告有圖利媒
      介性交之犯罪事實，並無被告上開所指違反證據法則之情
      事。　　
　　㈡被告雖以甲○○於原審審理時改稱：未與被告聯繫，被告僅
      為白牌司機，相關性交易訊息及如何接洽均由姐姐提供云
      云為由，否認甲○○上開警詢中陳述之真實性。然證人之陳
      述有部分前後不符，或相互間有所歧異時，究竟何者為可
      採，法院仍得本其自由心證予以斟酌，非謂一有不符或矛
      盾，即應認其全部均為不可採信。就甲○○上開審理中所陳
      ，其當天未與被告聯繫，相關性交易訊息及如何接洽均由
      姐姐之人提供云云，不僅與前揭卷附性交易當下，被告與
      甲○○之通信紀錄所顯示（見偵查卷第39、43頁），當日18
      時4分許起至18時36分止，被告即接續撥打4通電話予甲○○
      ，至第4通（即18時36分）接通，被告又於19時1分、19時
      14分主動與甲○○聯繫等情明顯不合，而甲○○上開審理時所
      陳，被告係白牌計程車司機負責載運云云，也與被告於原
      審審理中所述：並非白牌司機，本次未向甲○○收錢等語（
      見原審卷第295頁），並不一致。是甲○○上開審理時之陳
      述，顯然與事實並不相符，自難憑以推翻其上開警詢中陳
      述之真實性。則被告徒以甲○○先後陳述不一為由，遽認甲
      ○○上開警詢中陳述並不可採，按上說明，自不足取。
　　㈢被告於本院審理時以其被查獲當時身上沒有錢為由，否認
      甲○○於警詢中所陳，會將收取之性交易款項交付與被告等
      語之真實性，並以員警證述其有刪除手機內與甲○○之對話
      內容，但卻提不出密錄器為由，否認上開積極證據之真實
      性。然本件是員警喬裝男客，甲○○前來後，員警藉故回絕
      ，待甲○○返回與被告會合搭車離去之際，為警當場查獲，
      已分據員警陳建業、葉薰紘、賴柏翰於原審審理時陳述明
      確。是員警既未交付性交易款項與甲○○，則甲○○返回被告
      碰面，當然不可能會自被告身上扣得性交易所得，是此部
      分事實，究與甲○○上開警詢中陳述之真實性無涉。至員警
      陳建業、葉薰紘於原審審理時陳述查獲當下，被告有趁機
      刪除手機內之訊息等語，亦據甲○○於原審審理時陳稱：（
      依照當天查獲員警到法庭作證的內容，他查獲到妳跟被告
      時，你們在車上有刪除手機內對話的聯繫紀錄，是否如此
      ？）好像有吧等語屬實（見原審卷第284頁）。是即令員
      警執行本案勤務時未一併攜帶密錄器，以致未能錄得本案
      逮捕過程，亦與上開積極事證之真實性無涉，不能以此為
      由，即遽認上開事證俱不可採，則被告於本院審理時，聲
      請調閱本件逮捕過程之密錄器，此部分調查證據之聲請即
      無必要，併予說明。　　　　　　　　
三、綜上所述，被告上訴意旨所指各情，均不足以動搖原審判決
    認定結果，是本件上訴為無理由，應予駁回。
據上論斷，應依刑事訴訟法第368條、第373條，判決如主文。
本案經檢察官郭昭吟提起公訴，檢察官沈念祖到庭執行職務。
中　　華　　民　　國　　111 　年　　2 　　月　　16　　日
                  刑事第十四庭  審判長法　官  黃斯偉
                                      法　官  黎惠萍
                                      法　官  許泰誠
以上正本證明與原本無異。
如不服本判決，應於收受送達後20日內向本院提出上訴書狀，其
未敘述上訴之理由者並得於提起上訴後20日內向本院補提理由書
（均須按他造當事人之人數附繕本）「切勿逕送上級法院」。
                                      書記官  朱子勻
中　　華　　民　　國　　111 　年　　2 　　月　　17　　日